it: Shapesdi toppe in tessuto: Cerchio; Taglio su misura (foglio non tagliato); A forma di ginocchio/gomito; Ovale; Forme assortite pretagliate; Rettangolo; Quadrato; Striscia; Triangolo; Altro
th: Shapesผ้าปะติด: วงกลม; ตัดตามขนาด (แผ่นที่ยังไม่ตัด); รูปทรงเข่า/ข้อศอก; วงรี; รูปทรงคละแบบตัดล่วงหน้า; สี่เหลี่ยมผืนผ้า; สี่เหลี่ยมจัตุรัส; แถบยาว; สามเหลี่ยม; อื่นๆ
lt-LT: Audinio lopų forma: Apskritimas; Tinkinto kirpimo (nekirptas lapas); Kelių / alkūnių formos; Ovalas; Iškirptos įvairios formos; Stačiakampis; Kvadratas; Juostelė; Trikampis; Kita
hr-HR: Oblik tkaninske zakrpe: Krug; Prilagođeni izrez (neizrezan list); Oblik za koljeno / lakat; Ovalni; Unaprijed izrezani razni oblici; Pravokutnik; Kvadrat; Traka; Trokut; Ostalo
ja: 布パッチのShapes: 円形; カスタムカット (未カットシート); 膝/肘用; 楕円形; プレカットアソート; 長方形; 正方形; ストリップ; 三角形; その他
sk-SK: Tvar látkovej záplaty: Kruh; Vlastný výrez (nepredrezaný plát); Tvar na kolená/lakte; Ovál; Predrezané rôzne tvary; Obdĺžnik; Štvorec; Pásik; Trojuholník; Iný
fr: Forme des pièces de tissu: Cercle; Découpe sur mesure (feuille non découpée); Forme genou/coude; Ovale; Formes assorties prédécoupées; Rectangle; Carré; Bande; Triangle; Autre
nl: Stofpatch vorm: Cirkel; Op maat geknipt (ongeknipt vel); Knie-/elleboogvorm; Ovaal; Voorgesneden diverse vormen; Rechthoek; Vierkant; Strook; Driehoek; Overig
zh-CN: 布料补丁形状: 圆形; 定制裁剪（未裁切的整片）; 膝部/肘部形状; 椭圆形; 预裁剪分类形状; 矩形; 方形; 条形; 三角形; 其他
cs: Tvary textilních záplat: Kruh; Vlastní střih (vcelku); Tvar na kolena/lokty; Ovál; Předem nastříhané různé tvary; Obdélník; Čtverec; Pruh; Trojúhelník; Jiné
ru: Форма тканевых заплаток: Круг; Свободной формы (неразрезанный лист); Для коленей/локтей; Овал; Готовые различные формы; Прямоугольник; Квадрат; Полоса; Треугольник; Другое
vi: Hình dạng miếng vá vải: Hình tròn; Cắt theo yêu cầu (tấm chưa cắt); Hình đầu gối/khuỷu tay; Hình bầu dục; Hình cắt sẵn các loại; Hình chữ nhật; Hình vuông; Dải; Hình tam giác; Khác
pt-PT: Forma de retalhos de tecido: Círculo; Corte personalizado (folha não cortada); Formato para joelho/cotovelo; Oval; Formas variadas pré-cortadas; Retângulo; Quadrado; Tira; Triângulo; Outro
da: Formen på stoflappen: Cirkel; Specialskåret (uskåret ark); Knæ-/albueform; Oval; Forudskårne blandede former; Rektangel; Kvadrat; Strimmel; Trekant; Andet
sl-SI: Oblika zaplate za tkanino: Krog; Poljubni izrez (nerazrezana pola); Oblika za kolena/komolce; Oval; Vnaprej izrezane različne oblike; Pravokotnik; Kvadrat; Trak; Trikotnik; Drugo
el: Σχήμα υφασμάτινου επιθέματος: Κύκλος; Προσαρμοσμένη κοπή (άκοπο φύλλο); Σχήμα γονάτου/αγκώνα; Οβάλ; Προκομμένα διάφορα σχήματα; Ορθογώνιο; Τετράγωνο; Λωρίδα; Τρίγωνο; Άλλο
fi: Kangaslaastarin muoto: Ympyrä; Itse leikattava (leikkaamaton arkki); Polven/kyynärpään muotoinen; Ovaali; Valmiiksi leikatut lajitelmamuodot; Suorakulmio; Neliö; Nauha; Kolmio; Muu
ko: 패브릭 패치 모양: 원형; 맞춤 재단(미재단 시트); 무릎/팔꿈치 모양; 타원형; 사전 재단 혼합 모양; 직사각형; 정사각형; 스트립; 삼각형; 기타
nb: Stofform: Sirkel; Tilpasset kutt (uklippet ark); Kne/albue-form; Oval; Ferdigklipte blandede former; Rektangel; Kvadrat; Stripe; Trekant; Annet
tr: Kumaş yama şekli: Daire; Özel kesim (kesilmemiş plaka); Dizlik/dirseklik şekli; Oval; Önceden kesilmiş çeşitli şekiller; Dikdörtgen; Kare; Şerit; Üçgen; Diğer
en: Fabric patch shape: Circle; Custom-cut (uncut sheet); Knee/elbow shape; Oval; Pre-cut assorted shapes; Rectangle; Square; Strip; Triangle; Other
bg-BG: Форма на текстилната нашивка.: Кръг; Персонализирано изрязване (неизрязан лист); За колене/лакти; Овал; Предварително изрязани различни форми; Правоъгълник; Квадрат; Лента; Триъгълник; Друго
pt-BR: Forma dos retalhos de tecido: Círculo; Corte personalizado (folha não cortada); Formato de joelho/cotovelo; Oval; Formatos variados pré-cortados; Retângulo; Quadrado; Tira; Triângulo; Outros
sv: Tyglappens form: Cirkel; Specialklippt (oklippt ark); Knä-/armbågsform; Oval; Förklippta blandade former; Rektangel; Kvadrat; Remsa; Triangel; Övrigt
de: Form des Stoffpatches: Kreis; Maßgeschneidert (ungeschnittener Bogen); Knie-/Ellenbogenform; Oval; Vorgeschnittene, gemischte Formen; Rechteck; Quadrat; Streifen; Dreieck; Sonstiges
pl: Kształt naszywki: Kółko; Dowolny (do samodzielnego wycięcia); Na kolano / łokieć; Owalny; Gotowe wykroje w różnych kształtach; Prostokąt; Kwadrat; Pasek; Trójkąt; Inny
zh-TW: 布料補片形狀: 圓形; 自訂裁切 (未裁切整片); 膝蓋/手肘形狀; 橢圓形; 預先裁切綜合形狀; 長方形; 正方形; 條狀; 三角形; 其他
ro-RO: Forma peticului din material textil: Cerc; Tăiere personalizată (foaie netăiată); Formă de genunchi/cot; Oval; Forme asortate pretăiate; Dreptunghi; Pătrat; Bandă; Triunghi; Altele
hu: Szövetfolt formák: Kör; Egyedi vágás (vágatlan ív); Térd/könyök forma; Ovális; Előre vágott vegyes formák; Téglalap; Négyzet; Csík; Háromszög; Egyéb
es: Forma de parches de tela: Círculo; Corte personalizado (hoja sin cortar); Forma para rodilla/codo; Óvalo; Formas variadas precortadas; Rectángulo; Cuadrado; Tira; Triángulo; Otra